【裁判字號】    95,上訴,1279
【裁判日期】    950822
【裁判案由】    違反毒品危害防制條例
【裁判全文】
臺灣高等法院高雄分院刑事判決        95年度上訴字第1279號
上  訴  人
即  被  告  甲○○
                      號
上列上訴人因違反毒品危害防制條例案件，不服臺灣高雄地方法
院95年度訴字第1557號中華民國95年5 月30日第一審判決（起訴
案號：臺灣高雄地方法院檢察署95年度毒偵字第2206號），提起
上訴，本院判決如下：
    主  文
上訴駁回。
    事  實
一、甲○○前於89年間因施用毒品案件，經臺灣高雄地方法院裁
    定送觀察勒戒後，認有繼續施用毒品傾向，經臺灣高雄地方
    法院裁定令入戒治處所施以強制戒治，於強制戒治已滿3 月
    ，成效經評定為合格，經臺灣高雄地方法院裁定停止戒治，
    於90年8 月14日停止強制戒治出監並交付保護管束，於91年
    3 月21日保護管束期滿視為強制戒治執行完畢，並經臺灣高
    雄地方法院檢察署檢察官於91年4 月3 日以91年度戒毒偵字
    第317 號為不起訴處分確定。詎猶未戒除毒癮，於上開強制
    戒治執行完畢釋放後5 年內，復基於施用第一級毒品海洛因
    之犯意，於95年2 月3 日上午4 時30分許，在其位於高雄市
    楠梓區○○○路200 巷18號住處內，以將第一級毒品海洛因
    摻入香煙點燃吸食產生煙霧之方式，而施用第一級毒品海洛
    因1 次；另基於施用第二級毒品甲基安非他命之犯意，於95
    年2 月3 日上午4 時許，在上開後勁西路200 巷18號處，以
    將甲基安非他命置於鋁箔紙上燒烤吸食產生煙霧之方式，而
    施用第二級毒品甲基安非他命1 次。嗣於95年2 月4 日上午
    3 時4 分許，在高雄市○○區○○路與後勁東路口，因另案
    通緝為警緝獲，經採集其尿液送驗，始查悉上情。
二、案經高雄市政府警察局移送臺灣高雄地方法院檢察署檢察官
    偵查起訴。
    理  由
一、程序方面─
    本件上訴人即被告甲○○（以下簡稱被告）所犯係死刑、無
    期徒刑、最輕本刑為3 年以上有期徒刑以外之罪，其於準備
    程序中就被訴事實為有罪之陳述，經法官告知簡式審判程序
    之旨，並聽取公訴人、被告之意見後，本院認為適宜進行簡
    式審判程序，合先敘明。
二、認定犯罪事實所憑證據及理由─
  (一)上開犯罪事實，有被告於95年2 月4 日上午3 時4 分許為警
    查獲後所採尿液，經送驗結果呈嗎啡（為海洛因代謝物）、
    甲基安非他命陽性反應，有高雄市立凱旋醫院95年2 月14日
    （檢體編號：L 專-95093號）濫用藥物尿液檢驗報告1 紙在
    卷可稽（見95毒偵2206號卷第15頁）；復經被告於原審、本
    院一再自承不諱（見原審卷第17、24頁，本院卷第18、29、
    30頁）。足認被告自白與事實相符，堪以採信。
  (二)被告前於89年間因施用毒品案件，經臺灣高雄地方法院裁定
    送觀察勒戒後，認有繼續施用毒品傾向，經臺灣高雄地方法
    院裁定令入戒治處所施以強制戒治，於強制戒治已滿3 月，
    成效經評定為合格，經臺灣高雄地方法院裁定停止戒治，於
    90年8 月14日停止強制戒治出監並交付保護管束，於91年3
    月21日保護管束期滿視為強制戒治執行完畢，並經臺灣高雄
    地方法院檢察署檢察官於91年4 月3 日以91年度戒毒偵字第
    317 號為不起訴處分確定，有臺灣高等法院被告前案紀錄表
    在卷可按。足證被告於強制戒治執行完畢釋放後，5 年內再
    犯本件施用第一、二級毒品罪。
二、論罪及駁回上訴之理由─
  (一)查海洛因、甲基安非他命分別係毒品危害防制條例第2 條第
    2 項第1 款、第2 款所稱之第一、二級毒品，被告持以施用
    ，核其所為，係犯同條例第10條第1 項之施用第一級毒品罪
    及第2 項之施用第二級毒品罪。被告施用第一、二級毒品前
    持有毒品之行為，本應各論以持有第一、二級毒品罪，惟各
    該次持有毒品之行為均為其後施用毒品之行為所吸收，均不
    另論持有第一、二級毒品罪。又被告所犯上開2 罪，犯意各
    別，罪名亦殊，應予分論併罰。
  (二)原審因而適用毒品危害防制條例第10條第1 項、第2 項，刑
    法第11條前段、（修正前刑法）第51條第5 款規定，並審酌
    被告前因施用毒品犯行，業經觀察、勒戒及強制戒治後，猶
    再施用毒品不輟，顯見其毒癮非淺，施用毒品除戕害自身健
    康外，對社會秩序亦產生不良影響，並考量本件被告施用毒
    品之時間、頻率，以及犯後坦承犯行，尚知悔悟等一切情狀
    ，就其施用第一、二級毒品犯行，分別量處有期徒刑7 月、
    3 月，並定應執行刑9 月。核原判決認事用法均無不合，量
    刑亦稱允當。被告以原審量刑過重為由，提起上訴，為無理
    由，應予駁回。
三、適用之法律：刑事訴訟法第368 條。
本案經檢察官姜麗儒到庭執行職務。
中    華    民    國    95    年    8     月    22    日
                  刑事第七庭    審判長法  官  莊飛宗
                                      法  官  黃憲文
                                      法  官  曾逸誠
以上正本證明與原本無異。
如不服本判決施用第一級毒品部分，應於收受本判決後10日內向
本院提出上訴書狀，其未敘述上訴理由者，並得於提起上訴後10
日內向本院補提理由書狀（均須按他造當事人之人數附繕本）「
切勿逕送上級法院」。
施用第二級毒品部分不得上訴。
中    華    民    國    95    年    8     月    22    日
                                      書記官  黃富美
附錄本判決之論罪法條：
毒品危害防制條例第10條
施用第一級毒品者，處6 月以上5 年以下有期徒刑。
施用第二級毒品者，處3 年以下有期徒刑。


司法院資訊處製作；財團法人民間司法改革基金會備份。
